臺灣新竹地方法院刑事裁定
110年度聲字第446號
聲  請  人  臺灣新竹地方檢察署檢察官
受  刑  人  黃偉振

                    籍設新竹縣○○鎮○○路000號（新竹○○○○○○○○○）


上列聲請人因受刑人數罪併罰有二裁判以上，聲請定其應執行之
刑（110年度執聲字第271號），本院裁定如下：
　　主  文
黃偉振犯如附表所示之罪，所處如附表所示之刑，應執行有期徒
刑拾貳年陸月。
    理  由
一、聲請意旨略以：受刑人黃偉振前因犯竊盜等案件，先後經判
    決確定如附表（聲請書附表誤載部分，業經本院更正），應
    依刑法第53條及第51條第5款，定其應執行之刑，爰依刑事
    訴訟法第477條第1項聲請裁定等語。
二、按數罪併罰，有二裁判以上者，依刑法第51條規定，定其應
    執行刑，刑法第53條定有明文。又刑法第50條規定：「裁判
    確定前犯數罪者，併合處罰之。但有下列情形之一者，不在
    此限：（一）得易科罰金之罪與不得易科罰金之罪。（二）
    得易科罰金之罪與不得易服社會勞動之罪。（三）得易服社
    會勞動之罪與不得易科罰金之罪。（四）得易服社會勞動之
    罪與不得易服社會勞動之罪。前項但書情形，受刑人請求檢
    察官聲請定應執行刑者，依第51條規定定之。」，是數罪併
    罰案件，有得易科罰金之罪與不得易科罰金之罪時，即不得
    依刑法第51條第5款定其應執行之刑，需由受刑人自行決定
    是否請求檢察官聲請定應執行刑，受刑人若有請求時則由檢
    察官向法院聲請定應執行刑，法院再依刑法第51條第5 款規
    定定之；反之受刑人若未為請求，則檢察官不得依職權逕向
    法院聲請定應執行刑。
三、復按數罪併罰，應依分別宣告其罪之刑為基礎，定其應執行
    刑，此觀刑法第51條規定自明，故一裁判宣告數罪之刑，雖
    曾經定其執行刑，但如再與其他裁判宣告之刑定其執行刑時
    ，前定之執行刑當然失效，仍應以其各罪宣告之刑為基礎，
    定其執行刑，不得以前之執行刑為基礎，以與後裁判宣告之
    刑，定其執行刑，惟上開更定之應執行刑，不應比前定之應
    執行刑加計其他裁判所處刑期後為重，否則即與法律秩序理
    念及法律目的之內部界限有違，難認適法（最高法院83年度
    臺抗字第502號、93年度臺非字第192 號裁定意旨足資參照
    ）。
四、經查：受刑人黃偉振因犯竊盜等案件，先後經臺灣苗栗地方
    法院、臺灣桃園地方法院及本院分別判處如附表所示之刑，
    均經分別確定在案，有各該判決及臺灣高等法院被告前案紀
    錄表在卷可稽。核受刑人所犯如附表編號1至2、7至13、17
    至22、26至31所示之罪為得易科罰金之罪，附表編號3至6、
    14至16、23至25所示之罪為不得易科罰金，合於刑法第50條
    第1項但書之情形，依同法第50條第2項規定，須經受刑人請
    求檢察官聲請定其應執行之刑，始得依同法第51條規定定之
    。茲檢察官依受刑人請求聲請定其應執行之刑，有臺灣新竹
    地方檢察署受刑人定執行刑意願回覆表附卷為憑。本院復審
    核附表編號1所示之罪判決確定日期為民國108年10月18日，
    其餘附表所示之罪之犯罪日期均在此之前，認聲請為正當，
    應定其應執行之刑。且附表編號1至2、7至13、17至22、26
    至31所示之罪與附表編號3至6、14至16、23至25所示之罪併
    合處罰，故無再諭知如易科罰金折算標準之必要。又其中如
    附表編號4至6所示之罪，前經本院以108年度易字第822、86
    4、865號判決定應執行有期徒刑1年6月確定；如附表編號7
    至13所示之罪，前經本院以108年度易字第822、864、865號
    判決定應執行有期徒刑2年2月確定；如附表編號14至16所示
    之罪，前經本院以108年度訴字第809號判決定應執行有期徒
    刑1年10月確定；如附表編號17至20所示之罪，前經本院以1
    08年度訴字第809號判決定應執行有期徒刑1年3月確定；如
    附表編號21至22所示之罪，前經本院以108年度易字第1089
    號判決定應執行有期徒刑10月確定；如附表編號23至24所示
    之罪，前經本院以108年度易字第1089號判決定應執行有期
    徒刑1年確定；如附表編號28至29所示之罪，前經本院以108
    年度審訴字第2102號判決定應執行有期徒刑6月確定，亦有
    各該判決及臺灣高等法院被告前案紀錄表各1份附卷可稽。
    本件係聲請人另就附表編號1至31所示之罪聲請定應執行之
    刑，依上開最高法院裁定意旨，前定之應執行刑當然失效，
    自應以其各罪之宣告刑為基礎，受量處合併宣告刑總和以下
    刑期之外部限制，且不得較上開已定應執行刑與其餘各罪之
    總和為重之內部限制。　
五、據上論斷，應依刑事訴訟法第477條第1項，刑法第53條、第
    51條第5款，裁定如主文。
中　　華　　民　　國　　110 　年　　4 　　月　　23　　日
                  刑事第六庭  法  官  馮俊郎
以上正本證明與原本無異。
如不服本裁定，應於裁定送達後5日內向本院提出抗告狀。
中　　華　　民　　國　　110 　年　　4 　　月　　23　　日
　　　　　　　　　　　　　　  書記官  陳采薇
附表：
編號  1 2 3 罪名  竊盜 竊盜 毒品危害防制條例 宣告刑  有期徒刑4月 有期徒刑6月 有期徒刑1年2月 犯罪日期  106年8月21日 106年8月13日 106年7月24日11時40分採尿時起回溯26小時內之某時許 偵查(自訴)機關年度及案號  苗栗地檢108年度偵緝字第190號 桃園地檢108年度偵緝字第1671號 桃園地檢106年度毒偵字第4622號 最後 事實審 法院 苗栗地院 桃園地院 桃園地院  案號 108年度苗簡字 第901號 108年度桃簡字 第2311號 108年度審訴緝字 第50號  判決日期 108年9月12日 108年10月17日 108年10月21日 確定 判決 法院 苗栗地院 桃園地院 桃園地院  案號 108年度苗簡字 第901號 108年度桃簡字 第2311號 108年度審訴緝字 第50號  判決 確定日期 108年10月18日 108年11月26日 108年11月12日 是否為得易科 罰金之案件  是 是 否 備註  新竹地檢108年度執助字第1036號 (110.8.24至110.12.23) 新竹地檢109年度執助字第293號 (121.6.24至121.12.23) 新竹地檢109年度執助字第292號 (120.4.24至121.6.23) 

編號  4 5 6 罪名  竊盜 竊盜 竊盜 宣告刑  有期徒刑8月 有期徒刑8月 有期徒刑8月   編號4至6應執行有期徒刑1年6月   犯罪日期  108年3月19日 105年12月28日 105年12月28日 偵查(自訴)機關年度及案號  新竹地檢108年度偵緝字第569、571、566、567號 新竹地檢108年度偵緝字第569、571、566、567號 新竹地檢108年度偵緝字第569、571、566、567號 最後 事實審 法院 新竹地院 新竹地院 新竹地院  案號 108年度易字第822、864、865號 108年度易字第822、864、865號 108年度易字第822、864、865號  判決日期 108年10月25日 108年10月25日 108年10月25日 確定 判決 法院 新竹地院 新竹地院 新竹地院  案號 108年度易字第822、864、865號 108年度易字第822、864、865號 108年度易字第822、864、865號  判決 確定日期 108年11月18日 108年11月18日 108年11月18日 是否為得易科 罰金之案件  否 否 否 備註  新竹地檢108年度執字第6271號 (111.6.24至112.12.23) 新竹地檢108年度執字第6271號 (111.6.24至112.12.23) 新竹地檢108年度執字第6271號 (111.6.24至112.12.23) 

編號  7 8 9 罪名  竊盜 竊盜 竊盜 宣告刑  有期徒刑5月 有期徒刑5月 有期徒刑5月   編號7至13應執行有期徒刑2年2月   犯罪日期  106年4月12日 106年2月7日 106年3月9日 偵查(自訴)機關年度及案號  新竹地檢108年度偵緝字第569、571、566、567號 新竹地檢108年度偵緝字第569、571、566、567號 新竹地檢108年度偵緝字第569、571、566、567號 最後 事實審 法院 新竹地院 新竹地院 新竹地院  案號 108年度易字第822、864、865號 108年度易字第822、864、865號 108年度易字第822、864、865號  判決日期 108年10月25日 108年10月25日 108年10月25日 確定 判決 法院 新竹地院 新竹地院 新竹地院  案號 108年度易字第822、864、865號 108年度易字第822、864、865號 108年度易字第822、864、865號  判決 確定日期 108年11月18日 108年11月18日 108年11月18日 是否為得易科 罰金之案件  是 是 是 備註  新竹地檢108年度執字第6272號 (112.12.24至115.2.23) 新竹地檢108年度執字第6272號 (112.12.24至115.2.23) 新竹地檢108年度執字第6272號 (112.12.24至115.2.23) 

編號  10 11 12 罪名  竊盜 竊盜 竊盜 宣告刑  有期徒刑5月 有期徒刑5月 有期徒刑5月   編號7至13應執行有期徒刑2年2月   犯罪日期  106年3月19日 106年4月10日 106年4月18日 偵查(自訴)機關年度及案號  新竹地檢108年度偵緝字第569、571、566、567號 新竹地檢108年度偵緝字第569、571、566、567號 新竹地檢108年度偵緝字第569、571、566、567號 最後 事實審 法院 新竹地院 新竹地院 新竹地院  案號 108年度易字第822、864、865號 108年度易字第822、864、865號 108年度易字第822、864、865號  判決日期 108年10月25日 108年10月25日 108年10月25日 確定 判決 法院 新竹地院 新竹地院 新竹地院  案號 108年度易字第822、864、865號 108年度易字第822、864、865號 108年度易字第822、864、865號  判決 確定日期 108年11月18日 108年11月18日 108年11月18日 是否為得易科 罰金之案件  是 是 是 備註  新竹地檢108年度執字第6272號 (112.12.24至115.2.23) 新竹地檢108年度執字第6272號 (112.12.24至115.2.23) 新竹地檢108年度執字第6272號 (112.12.24至115.2.23) 

編號  13 14 15 罪名  竊盜 毒品危害防制條例 毒品危害防制條例 宣告刑  有期徒刑6月 有期徒刑10月 有期徒刑10月   編號7至13應執行有期徒刑2年2月 編號14至16應執行有期徒刑1年10月  犯罪日期  108年3月19日 105年11月23日21時30分採尿時起回溯26小時內之某時許 106年4月4日22時44分採尿時起回溯26小時內之某時許 偵查(自訴)機關年度及案號  新竹地檢108年度偵緝字第569、571、566、567號 新竹地檢108年度毒偵緝字第103、104、105、106號 新竹地檢108年度毒偵緝字第103、104、105、106號 最後 事實審 法院 新竹地院 新竹地院 新竹地院  案號 108年度易字第822、864、865號 108年度訴字 第809號 108年度訴字 第809號  判決日期 108年10月25日 108年11月6日 108年11月6日 確定 判決 法院 新竹地院 新竹地院 新竹地院  案號 108年度易字第822、864、865號 108年度訴字 第809號 108年度訴字 第809號  判決 確定日期 108年11月18日 108年12月2日 108年12月2日 是否為得易科 罰金之案件  是 否 否 備註  新竹地檢108年度執字第6272號 (112.12.24至115.2.23) 新竹地檢108年度執字第6591號 (115.2.24至116.12.23) 新竹地檢108年度執字第6591號 (115.2.24至116.12.23) 

編號  16 17 18 罪名  毒品危害防制條例 毒品危害防制條例 毒品危害防制條例 宣告刑  有期徒刑10月 有期徒刑5月 有期徒刑5月   編號14至16應執行有期徒刑1年10月 編號17至20應執行有期徒刑1年3月  犯罪日期  106年7月5日17時55分採尿時起回溯26小時內之某時許 105年11月23日21時30分採尿時起回溯96小時內之某時許 106年4月4日22時44分採尿時起回溯96小時內之某時許 偵查(自訴)機關年度及案號  新竹地檢108年度毒偵緝字第103、104、105、106號 新竹地檢108年度毒偵緝字第103、104、105、106號 新竹地檢108年度毒偵緝字第103、104、105、106號 最後 事實審 法院 新竹地院 新竹地院 新竹地院  案號 108年度訴字 第809號 108年度訴字 第809號 108年度訴字 第809號  判決日期 108年11月6日 108年11月6日 108年11月6日 確定 判決 法院 新竹地院 新竹地院 新竹地院  案號 108年度訴字 第809號 108年度訴字 第809號 108年度訴字 第809號  判決 確定日期 108年12月2日 108年12月2日 108年12月2日 是否為得易科 罰金之案件  否 是 是 備註  新竹地檢108年度執字第6591號 (115.2.24至116.12.23) 新竹地檢108年度執字第6592號 (116.12.24至118.3.23) 新竹地檢108年度執字第6592號 (116.12.24至118.3.23) 

編號  19 20 21 罪名  毒品危害防制條例 毒品危害防制條例 竊盜 宣告刑  有期徒刑5月 有期徒刑5月 有期徒刑6月   編號17至20應執行有期徒刑1年3月  編號21至22應執行有期徒刑10月 犯罪日期  106年7月5日17時55分採尿時起回溯96小時內之某時許 106年7月22日19時許採尿時起回溯96小時內之某時許 106年8月10日 偵查(自訴)機關年度及案號  新竹地檢108年度毒偵緝字第103、104、105、106號 新竹地檢108年度毒偵緝字第103、104、105、106號 新竹地檢108年度偵緝字第564號、108年度偵字第8370號 最後 事實審 法院 新竹地院 新竹地院 新竹地院  案號 108年度訴字 第809號 108年度訴字 第809號 108年度易字 第1089號  判決日期 108年11月6日 108年11月6日 109年2月7日 確定 判決 法院 新竹地院 新竹地院 新竹地院  案號 108年度訴字 第809號 108年度訴字 第809號 108年度易字 第1089號  判決 確定日期 108年12月2日 108年12月2日 109年2月7日 是否為得易科 罰金之案件  是 是 是 備註  新竹地檢108年度執字第6592號 (116.12.24至118.3.23) 新竹地檢108年度執字第6592號 (116.12.24至118.3.23) 新竹地檢109年度執字第1421號 (121.12.24至122.12.23) 

編號  22 23 24 罪名  竊盜 竊盜 竊盜 宣告刑  有期徒刑6月 有期徒刑8月 有期徒刑8月   編號21至22應執行有期徒刑10月 編號23至24應執行有期徒刑1年  犯罪日期  108年7月10日 108年7月17日 108年7月20日 偵查(自訴)機關年度及案號  新竹地檢108年度偵緝字第564號、108年度偵字第8370號 新竹地檢108年度偵緝字第564號、108年度偵字第8370號 新竹地檢108年度偵緝字第564號、108年度偵字第8370號 最後 事實審 法院 新竹地院 新竹地院 新竹地院  案號 108年度易字 第1089號 108年度易字 第1089號 108年度易字 第1089號  判決日期 109年2月7日 109年2月7日 109年2月7日 確定 判決 法院 新竹地院 新竹地院 新竹地院  案號 108年度易字 第1089號 108年度易字 第1089號 108年度易字 第1089號  判決 確定日期 109年2月7日 109年2月7日 109年2月7日 是否為得易科 罰金之案件  是 否 否 備註  新竹地檢109年度執字第1421號 (121.12.24至122.12.23) 新竹地檢109年度執字第1422號 (122.12.24至123.10.23) 新竹地檢109年度執字第1422號 (122.12.24至123.10.23) 

編號  25 26 27 罪名  竊盜 竊盜 竊盜 宣告刑  有期徒刑8月 有期徒刑6月 有期徒刑5月 犯罪日期  108年4月26日 108年4月16日至 25日間之某日 108年3月22日 偵查(自訴)機關年度及案號  新竹地檢108年度偵字第5469、5947、6731號 新竹地檢108年度偵字第5469、5947、6731號 新竹地檢108年度偵字第12963號 最後 事實審 法院 新竹地院 新竹地院 新竹地院  案號 108年度易字 第1057號 108年度易字 第1057號 109年度竹北簡字 第24號  判決日期 109年1月8日 109年1月8日 109年2月15日 確定 判決 法院 新竹地院 新竹地院 新竹地院  案號 108年度易字 第1057號 108年度易字 第1057號 109年度竹北簡字 第24號  判決 確定日期 109年2月26日 109年2月26日 109年3月17日 是否為得易科 罰金之案件  否 是 是 備註  新竹地檢109年度執字第2228號 (125.1.24至125.9.23) 新竹地檢109年度執字第2229號 (125.9.24至126.3.23) 新竹地檢109年度執字第1432號 (123.10.24至124.3.23) 

編號  28 29 30 罪名  毒品危害防制條例 毒品危害防制條例 竊盜 宣告刑  有期徒刑5月 有期徒刑3月 有期徒刑4月   編號28至29應執行有期徒刑6月   犯罪日期  108年7月23日 108年7月23日 108年7月6日 偵查(自訴)機關年度及案號  桃園地檢108年度毒偵字第5278號 桃園地檢108年度毒偵字第5278號 新竹地檢108年度偵字第10354號 最後 事實審 法院 桃園地院 桃園地院 新竹地院  案號 108年度審訴字 第2102號 108年度審訴字 第2102號 109年度易字 第1號  判決日期 109年2月14日 109年2月14日 109年3月13日 確定 判決 法院 桃園地院 桃園地院 新竹地院  案號 108年度審訴字 第2102號 108年度審訴字 第2102號 109年度易字 第1號  判決 確定日期 109年3月18日 109年3月18日 109年4月15日 是否為得易科 罰金之案件  是 是 是 備註  新竹地檢109年度執助字第358號 (124.7.24至125.1.23) 新竹地檢109年度執助字第358號 (124.7.24至125.1.23) 新竹地檢109年度執字第2019號 (124.3.24至124.7.23) 

編號  31 罪名  竊盜 宣告刑  有期徒刑5月 犯罪日期  107年3月2日 偵查(自訴)機關年度及案號  新竹地檢109年度偵字第2762號 最後 事實審 法院 新竹地院  案號 109年度竹簡字 第911號  判決日期 109年10月30日 確定 判決 法院 新竹地院  案號 109年度竹簡字 第911號  判決 確定日期 109年12月23日 是否為得易科 罰金之案件  是 備註  新竹地檢110年度執聲字第271號